臺灣高等法院臺中分院刑事判決　　　　　　　　　九十三年度上訴字第二○九五號
　　上　訴　人
　　即　被　告　甲○○
右上訴人因毒品危害防制條例案件，不服臺灣臺中地方法院九十三年度訴字第一五三
五號中華民國九十三年十一月一日第一審判決（起訴案號：臺灣臺中地方法院檢察署
九十三年度毒偵字第二○四一號，移
度毒偵字第二八五九、三○三六號），提起上訴，及檢察官移
灣臺中地方法院檢察署九十四年度毒偵字第六○五號），本院判決如左：
    主      文
原判決撤銷。
甲○○連續施用第一級毒品，累犯，處有期徒刑捌月，扣案之第一級毒品海洛因參包
（合計淨重零點玖玖公克、空包裝重壹點壹貳公克）、第一級毒品海洛因壹包（毛重
零點參伍公克）、含第一級毒品海洛因之殘渣袋貳只，均沒收銷燬之；扣案之注射針
筒參支、塑膠杓子壹支，均沒收。又連續施用第二級毒品，累犯，處有期徒刑肆月。
應執行有期徒刑拾壹月，扣案之第一級毒品海洛因參包（合計淨重零點玖玖公克、空
包裝重壹點壹貳公克）、第一級毒品海洛因壹包（毛重零點參伍公克）、含第一級毒
品海洛因之殘渣袋貳只，均沒收銷燬之；扣案之注射針筒參支、塑膠杓子壹支，均沒
收。
    事      實
一、甲○○前因違反槍砲彈藥刀械管制條例案件，經台灣台中地方法院判處有期徒刑
    一年二月，於民國八十九年二月二十三日撤回上訴而確定，於九十二年十二月十
    五日執行完畢。其另因違反毒品危害防制條例案件，經台灣台中地方法院以八十
    八年度毒聲字第三六九二號裁定令入戒治處所強制戒治一年，期滿後由台灣台中
    地方法院檢察署檢察官於八十九年七月十一日以八十九年度戒毒偵字第三九一號
    為不起訴處分確定。詎甲○○仍不知悔改，復分別基於施用第一級毒品海洛因、
    施用第二級毒品安非他命之概括犯意，自九十三年三月下旬某日起，至九十四年
    一月十九日九時許止，在其台中市○○區○○路三段三一九巷一號六樓之十八租
    住處，或公園廁所等公共場所，以注射針筒注射之方式，施用第一級毒品海洛因
    多次，或以吸食器燒烤吸用煙霧之方式，施用第二級毒品安非他命多次。嗣於九
    十三年五月二十五日十五時許，在台中市○區○○路與東光五街口為警查獲；於
    九十三年八月三日二十一時許，在台中市○○區○○路三段三一九巷一號六樓之
    十八，為警查獲，扣得第一級毒品海洛因三小包（合計淨重○．九九公克、空包
    裝重一．一二公克）、其所有供犯罪所用之注射針筒一支；於九十三年八月十三
    日十五時三十分許，在台中市○○區○○路三段三一九巷一號六樓之十八，為警
    查獲，扣得含海洛因之殘渣袋二只、其所有供犯罪所用之塑膠杓子一支、注射針
    筒一支；於九十三年十月二日十四時四十分許，在台中市○區○○街六二號前，
    為警查獲（甲○○當時在通緝中，經台中市警察局第三分局緝獲解送台灣台中地
    方法院歸案）；於九十四年一月十九日十五時十分許，在台中市○區○○路與均
    安街口，為警查獲，扣得第一級毒品海洛因一包（毛重○．三五公克）、甲○○
    所有供犯罪所用之注射針筒一支。
二、案經台中市警察局移送臺灣臺中地方法院檢察署檢察官偵查起訴，台中市警察局
    第五分局、台中市警察局第二分局報請台灣台中地方法院檢察署移送台灣台中地
    方法院併案審理，台中市警察局第一分局報請台灣台中地方法院檢察署移送本院
    併案審理。
    理      由
一、訊據上訴人即被告甲○○（以下稱被告），對於右揭事實，已經於本院審理中認
    罪及自白，復有海洛因四包、含海洛因之殘渣袋二只、注射針筒三支、塑膠杓子
    一支扣案，可資佐證。扣案之白色鈖末三包，經送請法務部調查局鑑定結果，確
    含海洛因成分，並有法務部調查局鑑定通知書一紙附卷足憑。而被告尿液經檢驗
    結果，分呈嗎啡及甲基安非他命陽性反應，並有詮昕科技股份有限公司九十三年
    六月三日第00000000號、九十三年八月十一日第00000000號、
    九十三年八月二十四日第00000000號、九十三年十月十三日第三Ａ○六
    ○○三一號濫用藥物尿液檢驗報告四紙、中山醫學大附設醫院藥物濫用檢測中心
    九十四年二月四日第0000000號檢驗報告一紙，附卷可資佐證，被告之自
    白與事實相符，自堪採信。本件事證明確，被告犯行堪以認定。
二、被告前因違反毒品危害防制條例案件，經台灣台中地方法院以八十八年度毒聲字
    第三六九二號裁定令入戒治處所強制戒治一年，期滿後由台灣台中地方法院檢察
    署檢察官於八十九年七月十一日以八十九年度戒毒偵字第三九一號為不起訴處分
    確定，有不起訴處分書附卷可稽。核被告所為，係犯毒品危害防制條例第十條第
    一項之施用第一級毒品、第二項之施用第二級毒品罪，被告施用第一級、第二級
    毒品前後，持有第一級、第二級毒品之低度行為，分別為施用之高度行為所吸收
    ，不另論罪。被告多次施用第一級毒品、第二級毒品之犯行，均時間緊接，犯罪
    手法及構成要件均相同，顯係分別基於概括犯意反覆為之，均應分別依連續犯之
    規定論以一罪，並均加重其刑。檢察官移送原審或本院併辦部分，雖未於起訴書
    敘及，惟此部分與已起訴部分，均有連續犯裁判上一罪之關係，應為起訴效力所
    及，並經檢察官移送併辦，本院自應併予審理，附此敘明。查被告前因違反槍砲
    彈藥刀械管制條例案件，經台灣台中地方法院判處有期徒刑一年二月，於民國八
    十九年二月二十三日撤回上訴而確定，於九十二年十二月十五日執行完畢，有台
    灣高等法院被告全國前案紀錄表在卷可按。其於有期徒刑執行完畢後，五年以內
    再犯本件有期徒刑以上之罪，為累犯，應依法加重其刑，並遞加重其刑。被告所
    犯前開二罪，犯意各別，行為互殊，應分論併罰。原審以被告罪證明確，予以論
    罪科刑，固非無見。惟查原判決未及審酌被告自九十三年十月一日晚上之後之犯
    行，尚有未洽。被告上訴請求從輕量刑，固無可取，然原判決既有前述可議之處
    ，仍屬無可維持，應予撤銷改判。爰審酌被告之素行，犯罪之動機、目的、手段
    、施用毒品係自戕行為，其於犯後坦承犯行，態度尚佳等一切情狀，量處如主文
    第二項所示之刑，並定其應執行之刑。扣案之海洛因四包，係屬毒品；含海洛因
    之殘渣袋二只，因其中之海洛因已無法分離，亦屬毒品，均應依毒品危害防制條
    例第十八條第一項前段，沒收銷燬之。扣案之注射針筒三支、塑膠杓子一支，係
    被告所有供犯罪所用之物，業據被告供明在卷，應依刑法第三十八條第一項第二
    款宣告沒收。
據上論結，應依刑事訴訟法第三百六十九條第一項前段、第三百六十四條、第二百九
十九條第一項前段，毒品危害防制條例第十條第一項、第二項、第十八條第一項前段
、第二十三條第二項，刑法第十一條前段、第五十六條、第四十七條、第三十八條第
一項第二款、第五十一條第五款，判決如主文。
本案經檢察官乙○○到庭執行職務。
中      華      民      國　    九十四     年     三      月    十七　　日
                                臺灣高等法院臺中分院刑事第五庭
                                      審判長法　官  袁　從　楨
                                            法  官  姚  勳  昌
                                            法　官　郭　同　奇
右正本證明與原本無異。
施用第一級毒品部分得上訴。
施用第二級毒品部分不得上訴。
如不服本判決應於收受送達後十日內向本院提出上訴書狀，其未敘述上訴之理由者並
得於提起上訴後十日內向本院補提理由書（均須按他造當事人之人數附繕本）。
                                            書記官  陳  玫  伶
中      華      民      國　    九十四     年     三      月    十八　　日
附錄論罪科刑法條：
毒品危害防制條例第十條：
施用第一級毒品者，處六月以上五年以下有期徒刑。
施用第二級毒品者，處三年以下有期徒刑。
                        　　　　　　　　　　　　　　　　　　　　　　　　Ｒ
